臺灣雲林地方法院刑事判決　　　　　　　99年度簡上字第82號
公　訴　人　臺灣雲林地方法院檢察署檢察官
被　　　告　林金星
上列上訴人因被告傷害案件，不服本院中華民國99年11月4 日99
年度港簡字第153 號第一審刑事簡易判決（聲請簡易判決處刑案
號：99年度偵字第4017號），提起上訴，本院管轄第二審之合議
庭判決如下：
    主    文
上訴駁回。
    事實及理由
一、本案經本院第二審合議庭審理結果，認第一審刑事簡易判決
    之認事、用法均無不當，應予維持，除引用本院第一審簡易
    判決書記載之犯罪事實、證據及理由（如附件）外，並補充
    被告林金星於本院審理時之自白為證據。
二、檢察官上訴意旨略以：被告遲未與被害人達成和解，難認已
    獲教訓，且其徒手及持棍棒毆打被害人，致被害人受有頭部
    外傷併腦震盪、肢體及軀幹多處擦傷、臉部挫傷等傷害，有
    財團法人佛教慈濟綜合醫院大林分院醫療診斷證明書1 紙在
    卷可稽，其對被害人之身體健康之危害難認輕微。原審僅判
    處拘役50日，顯然過輕，請撤銷原判決，量處適當之有期徒
    刑等語。
三、按量刑之輕重係屬事實審法院得依職權自由裁量之事項，苟
    已斟酌刑法第57條各款所列情狀而未逾越法定刑度，不得遽
    指為違法（最高法院72年度台上字第6696號、75年度台上字
    第7033號判例要旨參照）；且在同一犯罪事實與情節，如別
    無其他加重或減輕之原因，下級審量定之刑，亦無過重或失
    輕之不當情形，則上級審法院對下級審法院之職權行使，原
    則上應予尊重（最高法院85年度台上字第2446號判決意旨參
    照）。是量刑既係法院裁量之職權行使，法官審酌刑法第57
    條所列各款事由及一切情狀，所為科刑輕重之權衡，苟無顯
    然欠缺妥當性或違法之處，上級審法院對於下級審法院職權
    之行使，自應予以尊重，實難僅為調整刑度而任意改判。查
    原審量刑時，已審酌被告犯後坦承犯行之態度、遲未與被害
    人達成和解之情形，及被害人所受之傷勢與被告犯罪時所受
    之刺激（即因被害人言語而一時情緒失控始犯下本案）暨其
    家庭狀況等ㄧ切情狀，並在法定刑度內加以考慮，判處被告
    拘役50日，併諭知易科罰金之折算標準，已妥適反應其所認
    定之犯罪事實與全案情節，罰當其罪，難謂失之過輕，亦無
    逾越法定刑度之瑕疵可指。又刑事責任與民事損害賠償本為
    二不同領域，刑事判決亦無確認被告民事損害賠償義務內容
    之功能，量刑時雖應考量被告犯罪後態度，惟仍不得僅因被
    告未與被害人和解，即遽科以重刑。是公訴人上訴指摘原審
    量刑過輕，揆諸前揭說明，為無理由，應予駁回。至被告另
    於本院審理時請求為緩刑之宣告部分，本院審酌被告迄今未
    能與被害人達成和解，且本件並無以暫不執行為適當之情形
    ，爰不予緩刑之宣告，併此敘明。
據上論斷，應依刑事訴訟法第455 條之1 第1 項、第3 項、第37
3 條、第368 條，判決如主文。
本案經檢察官陳宜君到庭執行職務。
中    華    民    國    100   年    1     月    21    日
                  刑事第二庭  審判長法  官  陳定國
                                    法  官  文昌
                                    法  官  周欣怡
以上正本證明與原本無異。
本件不得上訴。
                                    書記官  林惠鳳
中    華    民    國    100   年    1     月    21    日